

# Moisés Alejandro Marín Kairus

Rut: 26.223.254-9
Fecha de nacimiento: 08/02/1991
Dirección: Portugal 551, Santiago Centro

Teléfono: +56 9 31296185 E-mail: moiseskayrouz@gmail.com

Administrador de Empresas Mención Aduanas y comercio (Administración en Finanzas), Titulado del Instituto Universitario de Tecnología Industrial Rodolfo Loero Arismendi año 2012, Venezolano. Residenciado en Chile. Experiencia en SAP SAP R/3. Experiencia laboral en empresas Siderúrgicas, aluminio y automotriz en las áreas de administración, compras y ventas. Excel intermedio, Inglés intermedio, Árabe intermedio.

## **Experiencia Laboral**

FERRIPALDI: Marzo 2018 – Actual (Chile)
Centro de servicios automotriz y partes. Mantenciones, repuestos

Cargo: Encargado de Repuestos

Funciones: Compras menores de repuestos automotriz, gestión de órdenes de compra, relación constante con los proveedores, encargado de las bodegas e inventarios mensuales y trimestrales, instalador de partes y atención al público en general.

**ALPHA MARKETING: Diciembre 2017- Marzo 2018 (Chile)** 

**Cargo: Ejecutivo Comercial** 

Funciones: Impulsador de street marketing de servicios automotrices, captación de nuevos y potenciales clientes, planificación de estrategias de ventas y mantención de carteras orientado al cumplimiento de las metas propuestas, metas superadas eficazmente a corto plazo.

#### **INVERSIONES LA CONTINENTAL, C.A.: Mayo 2015- Octubre 2017 (Venezuela)**

Empresa dedicada a proveer servicios y ejecutar obras para las Industrias básicas de Venezuela, sector hierro y Aluminio (SIDOR,C.A.) (C.V.G. VENALUM)

Cargo: Encargado de Sucursal (Puerto Ordaz-Edo Bolívar)

Funciones: Gestión en las diversas áreas de la empresa, tales como administrativa y compras de suministros, gestión de compras internacionales, Organización de almacenes y control de calidad dentro de la industria siderúrgica, elaboración y gestión de nóminas, restructuración de hornos coladas de aluminio, Captación contratos para renovaciones de equipos laborales, siendo esto necesario para el mejoramiento y rendimiento de la seguridad industrial.

### IMPORTADORA GRUPO GP, C.A. Nov 2011-Marzo 2015 (Venezuela)

Cadenas de tiendas de importación y ventas de electrodomésticos a nivel nacional (Palestina Import I y II, Meka Center, Mi Mundo, c.a.)

#### **Cargo: Gerente Sucursal**

Funciones: Control y supervisión de la parte administrativa y comercial de las cuatro tiendas en todo el Estado Bolívar, llevar coordinación, organización, logística y estética visual de las tiendas, desarrollar estrategias para impulsar las ventas, realización de indicadores, cálculo de comisiones a los ejecutivos de ventas, proporcionar datos para la fijación de metas y objetivos mensuales, gestionar las compras a través de proveedores internacionales, tales como: México, panamá, Egipto e Israel y reportes mensuales de gestión. Dentro de mis logros en esta organización fue la apertura de dos sucursales gracias a mi buen desempeño, organización y producción.

#### Educación

#### **Pre-Grado**

Universidad Nacional Experimental de Guayana. Puerto Ordaz – Estado Bolívar- Venezuela (Julio 2012 – Diciembre 2012)

Título Obtenido: Diplomado en Legislación Tributaria (Venezolana).

Instituto Universitario de Tecnología Industrial Rodolfo Loero Arismendi. Puerto Ordaz – Estado Bolívar - Venezuela (Septiembre 2009 – Junio 2012)

Título Obtenido: Administración Tributaria Mención: Aduanas Y Comercio

#### **Idiomas**

Español: Natal

• Inglés: Intermedio

Árabe: Intermedio

## Informática y Habilidades

- Dominio y manejo de Internet, office Word, Excel, PowerPoint.
- Dominio y manejo del sistema administrativo SAP R/3 (cuentas por cobrar)
- Amplia capacidad para la redacción y trascripción de documentos.
- Facilidad para laborar en equipo y mantener buenas relaciones Interpersonales.
- Actitud para trabajar bajo presión.
- Habilidad para atención al público.
- Habilidad para negociar y manejar múltiples actividades simultáneamente
- Habilidad numérica.
- Excelente sentido de puntualidad, responsabilidad y cooperación.